臺北高等行政法院裁定
　　　　　　　　　　　　　　　　　　 96年度訴字第01235號
原　　　告　大茂營造事業有限公司
代　表　人　甲○○董事長）住.
　　　　　　　　　　　　　　送.
　　　　　　　　　　　　　　　.
被　　　告　財政部臺灣省北區國稅局
代　表　人　陳文宗（局長）
訴訟代理人　丙○○
上列當事人間因營利事業所得稅事件，原告不服財政部中華民國
96年2 月13日台財訴字第09600043060 號訴願決定（案號：第00
000000號），提起行政訴訟，本院裁定如下：
    主  文
原告之訴駁回。
訴訟費用由原告負擔。
    理  由
一、本件被告代表人於訴訟進行中由凌忠嫄變更為陳文宗，茲據
    被告現任代表人依法具狀向本院聲明承受訴訟，核無不合，
    應予准許。
二、按「行政訴訟法第四條第一項規定：人民因中央或地方機關
    之違法行政處分，認為損害其權利或法律上之利益，經依訴
    願法提起訴願而不服其決定者，得向高等行政法院提起撤銷
    訴訟。復按「行政訴訟原以官署之處分為標的倘事實上原處
    分已不存在則原告之訴因訴訟標的之消滅即應予以駁回。」
    最高行政法院（89年7 月1 日改制前為行政法院）27年判字
    第28號著有判例可稽。從而，撤銷訴訟之提起以行政處分存
    在為其前提要件，如行政處分業經原處分機關自行撤銷而不
    存在，自不得提起行政訴訟，原告如逕行對之提起行政訴訟
    ，應認起訴不備其他要件，依行政訴訟法第107 條第1 項第
    10款規定以裁定駁回之。
三、本件緣起於原告經營其他營造業，民國（下同）89年度營利
    事業所得稅結算申報，原列報營業收入淨額新臺幣（下同）
    15,397,428元、營業成本15,035,854元及營業淨利虧損542,
    147 元，原查以其開立統一發票金額24,597,325元，加計上
    年度預收款715,371 元及依完工比例法認列工程收入10,356
    ,975元，減除本年度預收款9,915,268 元，核定營業收入淨
    額25,754,403元；又以其成本無法勾稽查核，按該業（行業
    標準代號：4900-99 ）同業利潤標準毛利率24% 核算營業毛
    利6,181,057 元，減除營業費用及損失總額712,481 元，核
    算營業淨利5,468,576 元，較按同業利潤標準淨利率13% 核
    算營業淨利3,348,072 元為高，乃核定營業淨利3,348,072
    元。原告不服申請復查，經被告以95年8 月2 日北區國稅法
    一字第0950012040號復查決定書（下稱原處分）駁回復查後
    ，提起訴願，而被告於訴願程序中依訴願法第58 條 第2 項
    規定，就原告提示之工程合約、工程成本明細表及原料進耗
    明細表等帳證資料重新查核結果，認原告之主張有理由，乃
    以96年1 月23日北區國稅法一字第0960005185號重審復查決
    定書，將前揭原處分撤銷，並追減營業淨利847,855 元，嗣
    財政部乃以原告據以不服之原處分已不復存在為由，決定訴
    願不受理，原告猶未甘服，遂提起本件行政訴訟。
四、經查，本件原處分業經被告於訴願程序中依訴願法第58條第
    2 項規定重新審查後，以96年1 月23日北區國稅法一字第09
    60005185號重審復查決定書決定「撤銷本局95年8 月2 日北
    區國稅法一字第0950012040號復查決定。追減營業淨利新台
    幣（下同）847,855 元。」自行撤銷原處分（全部），另為
    處分，並於決定書教示「本件申請人如有不服本重審復查決
    定，得於收受決定書之次日起30日內…經由本局（即被告）
    …向財政部提起訴願。」等語明確，而原告既未於該訴願程
    序中對前揭重審復查決定表示不服、復未對之另循訴願程序
    以求救濟各情，有原處分、96年1 月23日北區國稅法一字第
    0960005185號重審復查決定書等件附卷可稽，並據本院依職
    權調卷原處分卷、訴願卷查核屬實，並經被告到庭陳述綦詳
    ，從而，本件原處分既經被告自行撤銷而不存在，則訴願機
    關以原告據以不服之原處分已不復存在為由，決定訴願不受
    理，於法無違；原告對已遭撤銷之行政處分（即被告95年8
    月2 日北區國稅法一字第0950012040號復查決定）提起本件
    行政訴訟，訴請撤銷原處分及訴願決定，核與首揭規定及判
    例意旨未合，應認起訴不備其他要件，以裁定駁回之。又原
    告之訴既不合法，則兩造實體上之主張，即無庸予以審究，
    附此敘明。
五、據上論結，本件原告之訴不合法，爰依行政訴訟法第107 條
    第1 項第10款、第104 條、民事訴訟法第95條、第78條之規
    定，裁定如主文。
中　　華　　民　　國　　96　　年　　10　　月　　11　　日
                       第一庭審 判 長 法  官  王立杰
                                      法  官  林惠瑜
                                      法  官  周玫芳
上為正本係照原本作成。
如不服本裁定，應於送達後10日內向本院提出抗告狀（須按他造
人數附繕本）。
中    華    民    國    96    年    10    月    11    日
                                      書記官  何閣梅
